【裁判字號】    89,上易,186
【裁判日期】    890525
【裁判案由】    傷害
【裁判全文】
臺灣高等法院高雄分院刑事判決          八十九年度上易字第一八六號
    上  訴  人  臺灣高雄地方法院檢察署檢察官
    被      告  丙○○
    被      告  乙○○○
    共      同
    選任辯護人  郭一成律師
右上訴人因被告等傷害案件，不服臺灣高雄地方法院八十八年度易字第二八七三號中
華民國八十八年十二月二十二日第一審判決（起訴案號：臺灣高雄地方法院檢察署八
十七年度偵字第二六九０四號），提起上訴，本院判決如左：
      主      文
上訴駁回。
      理      由
一、公訴意旨另以：丙○○、乙○○○係姐妹關係，二人因不滿丙○○之夫洪紹順與
    甲○○間有不正當之男女關係（此部分妨害家庭案件，另行提起公訴），乃於民
    國八十七年九月三十日下午十時四十分，率同其他不詳姓名之人共計五、六人，
    並均基於傷害之犯意聯絡，跟蹤其等至位於高雄市○○路旁之「威尼斯汽車旅館
    」後，共同出手毆打甲○○及洪紹順（洪紹順告訴傷害部分，已經撤回告訴，另
    由公訴人為不起訴處分），致甲○○受有右頸挫傷、右上肢多處抓傷等傷害，因
    認被告二人共同涉犯刑法第二百七十七條第一項傷害罪嫌。
二、本件公訴人認被告二人共同涉犯右揭傷害罪嫌，無非以告訴人甲○○之指述，與
    洪紹順所陳一致，並有驗傷診斷書一紙在卷可佐，為其論據。惟訊據被告丙○○
    、乙○○○均堅決否認有何共同傷害之犯行，被告丙○○辯稱：其當時要抓姦，
    有會同警員前去，並未毆打甲○○，之所以出手拉扯甲○○，是擔心甲○○在旅
    館浴室內湮滅通姦之證據，要保全證據使然，並無傷害甲○○之故意，且在拉甲○○時，亦不知甲○○有受傷等語；被告乙○○○則辯稱：伊是陪同胞妹丙○○
    去旅館抓姦，只進到旅館房間，並未進入浴室，沒有毆打甲○○，不知甲○○受
    有何傷等語。
三、按犯罪事實應依證據認定之，無證據不得推定其犯罪事實；又不能證明被告犯罪
    者，應諭知無罪之判決，刑事訴訟法第一百五十四條、第三百零一條第一項分別
    定有明文。又告訴人之告訴，係以使被告受刑事訴追為目的，是其陳述是否與事
    實相符，仍應調查其他事實以資審認，始得為不利被告之認定，最高法院五十二
    年台上字第一三ＯＯ號著有判例可資參照。
四、經查八十七年九月三十日下午十時許，被告丙○○如何親自到高雄市警察局苓雅
    分局民權派出所報案後，會同該所警員陳鳳正及巡邏員警張新加、江坤吉、王財
    榮等警員前往右揭旅館，處理告訴人甲○○與洪紹順涉犯妨害家庭案件之事實，
    業據證人當時在場之警員陳鳳正、張新加、江坤吉及王財榮分別於原審調查時結
    證綦詳，則被告丙○○、乙○○○上開所辯當天其等會同警員前往右揭旅館抓姦
    乙節，應堪採信。
五、又查，諸告訴人於偵查中所提八十一年十一月十日告訴狀所載：於被告丙○○、
    乙○○○衝入浴室，拉扯被告身體多處時，有人大喊：「拉她（指告訴人甲○○
    ）內褲，照相、照相」之情，及警員陳鳳正於原審八十八年八月三十一日調查時
    證述：「．．．，而告訴人（指甲○○）看見門被打開，立刻衝進浴室，並把門
    關起來，丙○○則叫告訴人出來，但告訴人並未出來，警員即將門打開，丙○○
    和乙○○○有進到浴室內，要把告訴人拉出來，雙方有發生拉扯」等情，堪認被
    告丙○○上開所辯拉扯告訴人係為了保全通姦之證據乙節，亦堪採信。則被告二
    人既係因抓姦當時，告訴人躲入旅館浴室內，為保全證據才出手拉扯告訴人，且
    參以被告二人與告訴人發生拉扯時，既有陳鳳正等多名警員在場，被告二人應無
    不法傷害告訴人之犯意甚明。是被告二人縱於客觀上有與告訴人發生拉扯，致告
    訴人受傷之事實，惟其等主觀上均欠缺傷害之故意，自難遽以該罪相繩。至證人
    洪紹順雖於原審調查時證稱：伊聽到甲○○哭叫之聲音，應是受到傷害所發出之
    聲音，然洪紹順當時係在浴室之外，並未親眼目賭浴室內之情形，亦據證人洪紹
    順證述在卷，則證人洪紹順此部分之證言僅屬推測而已，尚難資為被告等不利之
    認定。此外，復查無其他證據足資證明被告二人有共同傷害之犯罪，被告等犯罪
    尚屬不能證明，則原審所為被告等無罪之諭知，並無不當。公訴人上訴意旨，仍
    執陳詞，指摘原判決不當，為無理由，應予駁回。
據上論斷，應依刑事訴訟法第三百六十八條，判決如主文。
本案經檢察官羅正平到庭執行職務。
中    華    民    國        八十九      年      五      月    二十五    日
                              臺灣高等法院高雄分院刑事第三庭
                                  審判長法官  莊秋桃
                                        法官  陳中和
                                        法官  謝宏宗
右正本證明與原本無異。
不得上訴。
                                      書記官  陳靖華
中    華    民    國        八十九      年      五      月    二十六    日
                                                                      Ｈ


司法院資訊處製作；財團法人民間司法改革基金會備份。
